臺灣桃園地方法院刑事判決　　　　　　　95年度訴字第2004號
公　訴　人　臺灣桃園地方法院檢察署檢察官
被　　　告　甲○○
　　　　　　丙○○
上列被告因偽造文書等案件，經檢察官提起公訴（95年度偵字第
12877 號），本院判決如下：
    主  文
甲○○共同行使變造私文書，足以生損害於他人，處有期徒刑伍
月，如易科罰金，以銀元佰元即新臺幣玖佰元折算壹日。
丙○○共同行使變造私文書，足以生損害於他人，處有期徒刑陸
月，如易科罰金，以銀元佰元即新臺幣玖佰元折算壹日。
    事  實
一、丙○○係位於桃園縣桃園市○○路○ 段101 號「順益汽車股
    份有限公司」之業務員，經友人介紹得知丁○（另由移送機
    關偵辦中）有意購買車輛，因丁○於銀行之信用有瑕疵以致
    無法辦理汽車貸款，經與乙○○（未經檢察官提起公訴）、
    甲○○商量後，由甲○○出面為人頭買受人向丙○○購買車
    牌號碼2006-MW 號自小客車（下稱系爭車輛），並登記在甲○○名下，且約定車輛貸款由丁○按月給付外，再由丁○每
    月另給付新臺幣（下同）1 萬元予甲○○作為報酬，甲○○
    應允後乃交付個人證件及郵局存摺予丁○使用，丁○則轉交
    給丙○○，待取得上開文件後渠等見甲○○存款僅有數百元
    ，擔心該財力證明恐遭銀行拒絕，渠等明知甲○○或丁○均
    無資力購買車輛，且甲○○未在頂尖餐廳擔任廚師，遂與某
    1 姓名年籍不詳之人共同基於行使、變造私文書及意圖為自
    己不法所有之犯意聯絡，由該姓名年籍不詳之成年人，於民
    國94年10月13日前之某日，在臺灣地區不詳地點，變造甲○○所提供、由桃園東埔郵局所製發、帳號0000000000000000
    0 號之存摺內頁存提款項目及數字後（即將附件1 所示之內
    頁變造成如附件2 所示之內頁），再由丙○○於94年（起訴
    書誤載為95年）10月13日將變造後之存摺內頁及佯稱甲○○
    任職於頂尖餐廳擔任廚師乙職、月薪4 萬元之資料傳真給「
    三信商業銀行台北分行」（下稱三信商銀）職員戊○○審查
    而行使之，由戊○○代為填載在三信商銀汽車貸款申請書上
    ，致三信商銀誤信上揭存摺資料為真，而同意借款75萬元並
    為撥款，嗣因甲○○、丁○未依約繳付貸款而受有損害，三
    信商銀始知受騙。
二、案經臺北市政府警察局內湖分局報請臺灣桃園地方法院檢察
    官檢察署偵查起訴。
    理  由
壹、證據能力部分：
一、被告以外之人於審判外之陳述，雖不符刑事訴訟法第159 條
    之1 至第159 條之4 之規定，但經當事人於審判程序同意作
    為證據，法院審酌該言詞陳述或書面陳述作成時之情況，認
    為適當者，亦得為證據；當事人、代理人或辯護人於法院調
    查證據時，知有第159 條第1 項不得為證據之情形，而未於
    言詞辯論終結前聲明異議者，視為有前項之同意，此則據同
    法第159 條之5 規定甚明。鑒於採用傳聞證據排除法則之重
    要理由之一，係因傳聞證據未經當事人之反詰問予以覈實，
    若當事人願放棄對原供述人之反對詰問時，原則上即可承認
    該傳聞證據之證據能力，而揆諸我國刑事訴訟法第159 條之
    5 之立法理由，除參照前述傳聞證據排除法則之基本法理外
    ，亦參考日本刑事訴訟法第326 條之立法例，查日本刑事審
    判實務之運作，有關檢察官及被告均同意作為證據之傳聞書
    面材料或陳述，可直接援引該國刑事訴訟法第326 條作為傳
    聞例外之法律依據，僅在檢察官與被告不同意之情況下，乃
    須根據其他傳聞例外規定俾以斟酌該等書面材料或陳述是否
    具有證據能力，在當事人間無爭執之案件中，傳聞證據基本
    上均可依據前引規定提出於法院使用。職是之故，我國刑事
    訴訟法第159 條之5 之適用應可作同上之解釋。經查，本件
    判決內所示之被告甲○○、丙○○以外之人於警詢之陳述，
    固均屬傳聞證據，惟被告甲○○、丙○○於本院準備程序及
    審判期日中則表示對上開證據資料之證據能力不予爭執，且
    迄至言詞辯論終結前亦未再聲明異議。本院審酌上開證據資
    料製作時之情況，尚查無違法不當及證明力明顯過低之瑕疵
    ，亦認為以之作為證據應屬適當，故揆諸前開法律規定與說
    明，爰逕依刑事訴訟法第159 條之5 規定，認前揭證據資料
    均例外有證據能力。
貳、實體部分：
一、訊據被告丙○○固坦承有於前揭時、地將經變造後之被告甲○○上揭郵局存摺影本傳真給三信商銀行員戊○○，惟否認
    有何變造私文書及詐欺之犯行，並辯稱：我不知道被告甲○○之郵局存摺影本係變造的，我也沒有參與變造，丁○只有
    拿被告甲○○的存摺當財務證明，並沒有提供任何工作證明
    ，只有口頭告訴我被告甲○○在哪邊工作，我就記下來傳真
    給三信商銀承辦人員戊○○云云。至被告甲○○亦否認有何
    變造私文書及詐欺之犯行，並辯稱：我不知道存摺內頁有遭
    變造云云。經查：
  (一)被告甲○○並未於頂尖餐廳擔任職廚師乙節，業據被告甲○○陳明在卷，且經證人丁○、乙○○於本院審理時證述明確
    ；又為申請系爭車輛之貸款，被告丙○○交付給三信商銀承
    辦人員戊○○之甲○○設於桃園東埔郵局帳號000000000000
    00000 號帳戶存摺影本資料確係經變造等情，此有中華郵政
    股份有限公司95年5 月16日函暨檢送甲○○開戶資料（見95
    年度偵字第12877 號偵查卷第52頁至第53頁）、中華郵政股
    份有限公司95年6 月26日桃營字第950100804 號函暨檢送之
    交易明細（見上開偵卷第11 2頁至第114 頁）、變造前存摺
    影本（見上開偵卷第59-61 頁）、變造後存摺影本（本院卷
    第57頁至第58頁）、汽車貸款申請書（上開偵卷第54頁）各
    1 份在卷可稽。足認被告甲○○並未在頂尖餐廳擔任廚師乙
    職，且被告丙○○所交付給三信商銀承辦人員作為甲○○貸
    款之財力證明之存摺內頁影本確實係經變造等情甚明。又被
    告甲○○於向三信商銀貸款購買系爭車輛時，其之前其已曾
    向乙○○借款購買機車，此部分之借款尚未清償完畢等情，
    業據被告甲○○陳明在卷，並經證人丁○、乙○○於本院審
    理時證述綦詳；且被告甲○○當時係在乙○○所經營之本草
    堂工作，並沒有固定之薪資乙節，業據證人乙○○於本院審
    理時證述明確；況被告甲○○上開經變造前之郵局存摺帳戶
    內並無任何存款，其於94年9 月6 日以100 元開戶後，隨即
    於94年9 月21日領出該100 元，於辦理汽車貸款時，該帳戶
    內並無任何存款，有變造前之甲○○郵局存摺影本在卷可稽
    ；再者，被告甲○○亦自陳其當時因缺錢才將開戶之100 元
    領出等語；益足認被告甲○○當時根本無固定工作，亦無資
    力足以貸款方式購買系爭車輛。
  (二)證人丁○於本院審理時證稱：當時我原本開的車子壞掉，想
    要買車，本草堂的乙○○先知道我車子的問題，可是我的信
    用在恢復中，被告丙○○跟我說，我現在的狀況還無法辦理
    貸款，剛好被告甲○○當時沒有工作及住的地方，就住在本
    草堂裏，乙○○就跟被告甲○○說我現在要買輛車，因為被
    告甲○○還欠乙○○錢，問被告甲○○要不要賺，被告甲○○說他願意，我與被告甲○○遂簽立約定書上，並約定每個
    月給付1 萬元，而這1 萬元酬勞我也是交給乙○○，所以我
    會想要用被告甲○○之名義購買系爭車輛。我們約定由被告
    甲○○為名義人出面買車，且當時為了要應付銀行照會，因
    被告甲○○因為欠電話費，他無自己的行動電話可供使用，
    所以還跟我太太借了行動電話（電話號碼0000000000號）來
    做銀行照會等語；且證人丁○於本院審理時又證稱：我之所
    以會用被告甲○○名義買車，是乙○○提議的，因為乙○○
    說被告甲○○欠他錢，我與被告甲○○約定之每月給付的1
    萬元，我也是交給乙○○，且介紹我向被告丙○○買車的富
    邦銀行的小姐說被告丙○○有辦法處理任何很難過件的貸款
    案件，且被告丙○○也知悉我係以被告甲○○名義買車，實
    際上系爭車輛貸款是由我支付，又有關系爭車輛申辦貸款之
    相關文件、證件填寫都是由被告丙○○處理，且被告甲○○
    之所以會跟我借電話也是被告丙○○說被告甲○○沒有行動
    電話，要跟我借1 支，有關申辦車貸之任何資力證明文件都
    交由丙○○處理，被告丙○○叫我去向被告甲○○拿存摺，
    甲○○將存摺交給我時是空白的，並非如臺灣桃園地方法院
    檢察署95年度偵字第12877 號卷第58頁至第61頁所示之情形
    （即附件2） ，至於後來是被告丙○○來跟我拿存摺或是我
    拿去交付給他，我忘記了。我將被告甲○○之上開存摺正本
    交給被告丙○○時，被告丙○○說他會處理，且被告丙○○
    也知道被告甲○○並沒有工作，我印象中銀行有打過3 次電
    話，一開始我有將我太太李曉嵐所申請之0000000000號行動
    電話交給被告甲○○使用，且銀行打來的第1 通電話是由被
    告甲○○接聽的，但是根據被告丙○○跟我說若由被告甲○○接聽銀行電話，可能貸款不會過件，所以被告丙○○希望
    以後由我來接，並寫了被告甲○○的資料、職業、老闆名稱
    給我，以便應付銀行照會，故第2 通以後之電話都是由我接
    的等語；再者，證人丁○於本院審理時證稱：車子是我選的
    ，被告丙○○要看被告甲○○之資力來評估銀行可能貸款的
    額度，而決定車輛的等級車款及配備，至於分期付款的貸款
    額度及利息都是銀行業務員告訴我的，被告丙○○並沒有告
    知被告甲○○系爭車輛之利息、車款等事宜，我並沒有告知
    被告丙○○被告甲○○係在頂尖餐廳擔任廚師等語明確；而
    上揭證人丁○證述其借給被告甲○○之0000000000號行動電
    話即為系爭車輛貸款申請書上所記載甲○○之連絡電話，而
    該電話確實為證人丁○之妻李曉嵐所申請，有汽車貸款申請
    書、通聯紀錄查詢單（見上開偵卷第54頁、第106 頁）在卷
    可稽，足認證人丁○之證述與事實相符，堪以採信。另被告
    甲○○與丁○簽立借車約定書（上開偵卷第15頁）上雖係記
    載，丁○自94年10月18日起向被告甲○○借車使用，使用期
    間一切車貸及稅金全部由乙方即丁○負責，而且每月尚需付
    新臺幣1 萬元給被告甲○○作為租金等情，為被告甲○○所
    不爭執，且被告甲○○亦坦認其與丁○確有簽立此份約定書
    ，約定系爭車輛貸款均由丁○負擔，此外丁○尚需每月給付
    其1 萬元等情屬實，並有該借車約定書在卷可稽，是若系爭
    車輛實際上確為被告甲○○所購買，而丁○僅係向被告甲○○借車使用之人，則丁○非實際購車人亦非實際所有人，依
    一般經驗法則，身為承租人或借用人之丁○僅需支付租金給
    被告甲○○，為何連本應由車輛所有人即出租人或出借人應
    負擔之車輛貸款，仍完全由身為承租人或借用人之丁○負責
    繳納，顯與一般常理有違；況前揭借車約定書雖名為借車約
    定書，然實際上卻是被告甲○○借其名義給丁○購買系爭車
    輛，並以甲○○辦理購車貸款之借名契約，另約定每月支付
    1 萬元部分，顯為被告甲○○掛名系爭車輛登記名義人及貸
    款人之借名人頭之報酬。再者，被告甲○○於本院審理時自
    陳其無駕照，並自陳其買車要自用、給家人使用，惟系爭車
    輛於交車時，即由被告丙○○將車輛交付給丁○，並由丁○
    使用，從未交付給被告甲○○使用過，且被告甲○○亦自陳
    其從未使用過系爭車輛，系爭車輛自交付時起即交由丁○使
    用等語觀之；是被告甲○○前於本院準備程序、審理時程序
    稱係其自己要買車自用云云，以及證人乙○○證述系爭車輛
    係被告甲○○所購買云云，顯與事實不符，均不足採信，是
    證人丁○之證述較足採信。則系爭車輛實際上應係丁○購買
    ，且係以甲○○為車輛登記名義人、買受人及貸款人而購買
    。此外並有汽車新領牌照登記書（見上開偵卷第57頁）、汽
    車車籍查詢（見上開偵卷第105 頁）在卷可稽。綜上，足認
    被告丙○○確實明知被告甲○○係為購車人頭之名義人，實
    際上購買系爭車輛及使用者皆為丁○，被告丙○○亦知悉於
    申請汽車貸款購車當時被告甲○○根本無資力購買系爭車輛
    ，也未在頂尖餐廳擔任廚師等情甚明。
  (三)證人丁○於本院審理時證述汽車貸款申請書上被告甲○○之
    簽名不是我簽的，簽立此份申請書時我不在場等語綦詳；且
    證人戊○○於本院審理時亦證稱：系爭車輛之汽車貸款是由
    我承辦，本件貸款之所以會讓我印象深刻係因為本件貸款人
    即被告甲○○年紀較輕，貸款金額有點偏高，我請當初與我
    聯繫的人即被告丙○○請被告甲○○提供1 個親屬或朋友來
    當保證人，但是被告甲○○無法提出保證人，而被告丙○○
    問我這個貸款案件要如何過件，我就跟被告丙○○建議說請
    他當本件貸款之保證人這樣才有機會通過，被告丙○○後來
    答應了，貸款審核也通過，因為本案是業務人員自己當保證
    人，所以我印象深刻。我處理的汽車貸款業務中，由汽車銷
    售人員擔任購車人之保證人的情形很少見；又本件貸款審核
    過程中相關文件都是被告丙○○傳真給我的，被告丙○○有
    打電話跟我說被告甲○○在餐廳工作，我根據被告丙○○給
    我的資料打行動電話給被告甲○○，被告甲○○跟我說他在
    餐廳工作；在本件汽車貸款業務中，我有做對保工作，我先
    看購車人及保證人的身分證正本，核對無誤，請他們在契約
    上簽名，再把他們身分證正本拿去影印存檔，對保時不會再
    就購車人及保證人之工作及收入再做確認，而這些資料是在
    渠等填寫申請書交到汽車貸款部門，我們公司會另派人員去
    做徵信，在徵信時確認；有關系爭車輛之汽車貸款申請書是
    由我填載，係汽車業務員將相關資料交給我後，我就根據他
    們給予的資料，幫他們寫這份申請書後傳真給業務人員，請
    他們在借款人、保證人底下簽名蓋章後，再傳真給我，我再
    呈遞給我們貸款部門，由貸款部門人員去做徵信，但是對保
    時，會在申請書原本提出讓借款人、保證人簽名，被告甲○○於對保時在場且親自在代申請書上簽名等語明確，且有汽
    車貸款申請書、被告甲○○、丙○○之身分證影本、撥款授
    權書、同意書、車輛動產抵押契約書、動產擔保交易動產抵
    押登記申請書（以上見本院卷第33頁至第42頁）在卷可稽。
    且證人丁○亦證稱銀行打的第1 通照會電話確係被告甲○○
    所接，與戊○○上揭證述被告甲○○有接聽電話並向其表示
    是在餐廳擔任廚師等語相符，又證人戊○○、丁○之證述與
    前揭文件顯示相符，足可採信。是足認被告丙○○、甲○○
    均有向三信銀行承辦人員即證人戊○○佯稱貸款人即被告甲○○係在餐廳工作，且被告甲○○確實有與戊○○進行對保
    並在貸款申請書上簽名，及上開經變造後甲○○之郵局存摺
    資料確係被告丙○○傳真給戊○○等情甚明。
  (四)被告甲○○自陳其所交付給丁○之存摺是未經變造前之原本
    等語；且證人丁○於本院審理時亦證稱被告甲○○交付給其
    之存摺亦係未經變造前之正本，且其交給被告林漢塘的存摺
    亦是未經變造之正本，然被告丙○○交付給三信商銀戊○○
    之存摺影本卻是業經變造後之影本，已如前述；又證人丁○
    於本院審理時證述：被告丙○○有跟我提過會幫忙把存摺內
    頁補做出來等語明確；且本案系爭車輛係以被告甲○○之名
    義購買，係由乙○○提議，並由被告甲○○出面當人頭為買
    受人向丙○○購車，再由被告甲○○提供其存摺正本交給丁○，再轉交由被告丙○○，嗣由被告丙○○交付給三信商銀
    承辦人員，經變造過之存摺影本，被告甲○○與丁○間則約
    定由丁○繳納汽車貸款，且丁○尚需每月付1 萬元借名登記
    酬勞給被告甲○○，丁○又將1 萬元酬勞給付給乙○○，而
    被告甲○○與丁○間所簽立之2 份約定書地點均在乙○○經
    營之本草堂，且均由乙○○所打字並列印，又簽立「借車約
    定書」亦是乙○○提議，顯見渠等均明知甲○○並無資力，
    且並未在餐廳擔任廚師工作，根本無力繳納貸款，竟共同謀
    議，由甲○○提供資料當人頭出面來貸款幫丁○購買車子，
    並有關資力證明即存摺部分則委由丙○○來處理。況被告丙○○、甲○○又無法合理明確解釋如何取得本案變造之存摺
    影本之私文書，渠等本意即在以甲○○為人頭貸款，且於明
    知甲○○並無資力，又無法提供保證人，被告丙○○竟為了
    本案貸款能過件，尚且還詢問銀行承辮人員戊○○要如何能
    過件，經戊○○建議後由其自己擔任保證人，並以系爭車輛
    設定動產擔保抵押權，向三信商銀貸款，若謂渠等不知悉係
    以非法手段變造而來，孰能置信，被告丙○○、甲○○飾詞
    否認知悉係變造，自難採信。本件雖無證據證明是被告甲○○、丙○○、乙○○、或丁○自行偽造，惟被告2 人與丁○
    、乙○○及不詳姓名之成年人共謀，並推由該不詳姓名之成
    年人變造等情極明灼，至堪認定。被告共同基於犯意之聯絡
    ，變造前開私文書後持以行使，顯足以影響三信商銀貸款審
    核與風險控管之正確性，自足以生損害於三信商銀。
  (五)又本案被告2 人以謊稱甲○○任職頂尖餐廳廚師月薪4 萬元
    ，且以變造之甲○○上揭郵局帳戶存摺影本向三信商銀辦理
    汽車貸款，被告甲○○當時並無資力以貸款方式購車，嗣後
    該貸款又未按期繳納，致三信商銀行受有損害，足認被告確
    實有意圖為自己不法所有之意圖且施以詐術而致三信商銀陷
    於錯誤而貸予75萬元給被告甲○○等情甚明。此外並有撥款
    授權書（見本院卷第36頁）、匯款回條在卷可稽（見本院卷
    第42頁）、批覆書（本院卷第34頁）。綜上所述，本案事證
    明確，被告犯行堪以認定。
二、查被告2 人於上揭詐欺、行使變造私文書等行為後，刑法業
    於94年2 月2 日修正公布部分條文，並於95年7 月1 日施行
    （以下簡稱現行刑法，95年7 月1 日施行前之刑法簡稱修正
    前刑法）。依現行刑法第2 條第1 項規定：「行為後法律有
    變更者，適用行為時之法律。但行為後之法律有利於行為人
    者，適用最有利於行為人之法律。」，此條規定與刑法第1
    條罪刑法定主義契合，係規範行為後法律變更所生新舊法律
    比較適用之準據，是刑法第2 條本身雖經修正，尚無比較新
    舊法之問題，應一律適用裁判時之現行刑法第2 條，以決定
    適用之刑罰法律，先予敘明。又本次修正涵蓋之範圍甚廣，
    故比較新舊法時，應就罪刑有關之共犯、牽連犯、連續犯、
    有無累犯加重、自首減輕暨其他法定加減原因與加減例等一
    切情形，綜其全部罪刑之結果而為比較，復有最高法院95年
    5 月23日所為之95年度第8 次刑庭會議決議可資參照。茲就
    本案有關之新舊法比較部分，臚列如下：
  (一)被告行為時之刑法第28條原規定：「2 人以上共同實施犯罪
    之行為者，皆為正犯」，95年7 月1 日修正施行之該條則規
    定：「2 人以上共同實行犯罪之行為者，皆為正犯」，修法
    後將完全未參與犯罪行為之實行之陰謀共同正犯及預備共同
    正犯刪除，本件被告2 人間有犯意聯絡並互推分擔實施犯行
    ，不論依修正前、後之刑法第28條規定，均構成共同正犯，
    依新、舊法均符合共同正犯之要件，並無有利或不利之情形
    ，應依修正後刑法第28規定論以共同正犯。
  (二)被告行為時之罰金罰鍰提高標準條例第1 條前段規定：「依
    法律應處罰金、罰鍰者，就其原定數額得提高為2 倍至10倍
    」、第5 條則規定：「第1 條所定得提高倍數之規定，於本
    條例修正後制定之法律，不適用之；本條例修正前公布之法
    律，於本條例修正後修正其罰金罰鍰數額或法律經全部修正
    而其罰金罰鍰數額未予變更者，亦同。」。至被告行為後公
    布施行之刑法施行法第1 條之1 規定：「中華民國94年1 月
    7 日刑法修正施行後，刑法分則編所定罰金之貨幣單位為新
    臺幣。94年1 月7 日刑法修正時，刑法分則編未修正之條文
    定有罰金者，自94年1 月7 日刑法修正施行後，就其所定數
    額提高為30倍。但72年6 月26日至94年1 月7 日新增或修正
    之條文，就其所定數額提高為3 倍」；且刑法第33條第5 款
    亦修正為：「主刑之種類：罰金，新臺幣1 千元以上，以百
    元計算之」，則被告行為時與行為後之法律，就罰金刑之提
    高數額已有不同，爰就本案相關各罪修正前後之罰金刑比較
    如下：
  1.刑法第339 條第1 項詐欺取財罪之法定刑原規定為：「5 年
    以下有期徒刑、拘役或科或併科1 千元以下罰金。」，則依
    上揭法律規定，依被告行為時法，其法定刑之罰金刑應提高
    為銀元1 萬元以下，10元以上，折算新臺幣則為新臺幣3 萬
    元以下，30元以上。若依現行刑法，因刑法第339 條第1 項
    規定亦係72年6 月26日前所訂定，故罰金部分應提高為30倍
    ，即最高可罰新臺幣3 萬元，最低應罰新臺幣1 千元；經比
    較新、舊法之結果，應以被告行為時之舊法對其較為有利。
  (三)修正前刑法第55條規定：「一行為而觸犯數罪名，或犯一罪
    而其方法或結果之行為犯他罪名者，從一重處斷」；現行刑
    法第55條則規定：「一行為而觸犯數罪名者，從一重處斷。
    但不得科以較輕罪名所定最輕本刑以下之刑」，則現行刑法
    業已刪除舊法牽連犯之規定。故犯一罪而其方法或結果之行
    為犯他罪名者，依修正前刑法第55條規定，應從一重之處斷
    ，而依修正後規定，則已無牽連犯可資適用，應將各犯行以
    數罪併合處罰，是以適用修正前關於牽連犯之規定，對被告
    自較有利。
  (四)綜上，依新法第2 條第1 項前段規定，經整體比較結果，以
    適用修正前刑法論罪科刑，對被告較為有利。
  (五)修正前刑法第41條規定：「犯最重本刑為5 年以下有期徒刑
    以下之刑之罪，而受6 個月以下有期徒刑或拘役之宣告，因
    身體、教育、職業、家庭之關係或其他正當事由，執行顯有
    困難者，得以（銀元）1 元以上（銀元）3 元以下折算1 日
    ，易科罰金。但確因不執行所宣告之刑，難收矯正之效，或
    難以維持法秩序者，不在此限。併合處罰之數罪，均有前項
    情形，其應執行之刑逾6 月者，亦同。」，並依罰金罰鍰提
    高標準條例第2 條規定，就易科罰金折算1 日之數額提高為
    100 倍，修正後刑法第41條規定：「犯最重本刑為5 年以下
    有期徒刑以下之刑之罪，而受6 個月以下有期徒刑或拘役之
    宣告者，得以新臺幣1,000 元、2,000 元或3,000 元折算1
    日，易科罰金。但確因不執行所宣告之刑，難收矯正之效，
    或難以維持法秩序者，不在此限。前項規定於數罪併罰，其
    應執行之刑未逾6 月者，亦適用之。」，而罰金罰鍰提高標
    準條例第2 條有關易科罰金折算1 日之數額提高倍數規定，
    即不再適用。比較修正前後之易科罰金折算標準，以修正前
    刑法第41條之規定較有利於被告。
三、核被告甲○○、丙○○所為，均係犯刑法第216條、210條行
    使偽造私文書罪、行為時刑法第339條第1項詐欺取財罪。被
    告2人就上開犯行與丁○、乙○○、姓名年籍不詳成年人1人
    間有犯意聯絡及行為分擔，均應論以共同正犯。又被告變造
    私文書後復持以行使，變造之低度行為應為行使變造私文書
    之高度行為所吸收，不另論罪。被告所犯上開行使變造私文
    書罪及詐欺取財罪二罪間具有方法、目的之牽連關係，亦依
    修正前刑法第55條規定，從一重論以行使變造私文書罪處斷
    。爰審酌被告甲○○、丙○○以變造存摺影本作為財力證明
    及告知不實之職業，令被害人誤認貸款人之資力，而允予貸
    款，及其2 使用人頭貸款購車之手法，來獲得利益，影響銀
    行核貸之正確性，造成被害人損失，被告2 人犯罪動機、智
    識程度，及被告丙○○犯後猶否認犯行飾詞卸責，被告甲○○坦承部分犯行，貸款尚未完全清償等一切情狀，各量如處
    如主文所示之刑，並均諭知易科罰金之折算標準。至於經變
    造後甲○○之上揭郵局存摺影本業已交付給三信商銀，非屬
    被告所有，故爰不併予宣告沒收之，附此敘明。
據上論斷，應依刑事訴訟法第299 條第1 項，修正後刑法第2條
第1 項前段，刑法第28條、刑法第210 條、第216 條，修正前刑
法第339 條第1 項、第55條、第41條第1 項前段，罰金罰鍰提高
標準條例第1 條前段、修正前罰金罰鍰提高標準條例第2 條，判
決如主文。
本案經檢察官柯怡如到庭執行職務。
中    華    民    國    96    年 　 5     月    9  　 日
                  刑事第五庭  法  官  潘政宏
                              法  官  吳勇毅
                              法  官  陳月雯
以上正本證明與原本無異。
如不服本判決，應於收受送達後10日內向本院提出上訴書狀。
　　　　　　　　　　　　　　  書記官  吳瓊英
中　　華　　民　　國　　96　　年　　5 　　月　　16　　日
附錄本案論罪科刑法法條全文：
中華民國刑法第320 條第1 項
意圖為自己或第三人不法之所有，而竊取他人之動產者，為竊盜
罪，處5 年以下有期徒刑、拘役或5 百元以下罰金。
中華民國刑法第210條
偽造、變造私文書，足以生損害於公眾或他人者，處5年以下有
期徒刑。
中華民國刑法第216條
行使第210條至第215條之文書者，依偽造、變造文書或登載不實
事項或使登載不實事項之規定處斷。
中華民國刑法第339條
意圖為自己或第3人不法之所有，以詐術使人將本人或第3人之物
交付者，處5年以下有期徒刑、拘役或科或併科1,000元以下罰金
。
以前項方法得財產上不法之利益或使第3人得之者，亦同。
前2項之未遂犯罰之。
